臺灣高雄地方法院刑事判決　　　　　　　96年度訴字第1342號
公　訴　人　臺灣高雄地方法院檢察署檢察官
被　　　告　甲○○
　　　　　　　　　　（現於臺灣高雄看守所羈押中）
上列被告因毒品危害防制條例案件，經檢察官提起公訴（96年度
毒偵字第1921號、第2055號），被告於本院準備程序中為有罪陳
述，經合議庭裁定由受命法官依簡式審判程序獨任審理，本院判
決如下：
    主  文
甲○○施用第一級毒品，處有期徒刑陸月；扣案之海洛因壹包（
驗前淨重零點零壹伍公克、驗後檢體用罄）沒收銷燬之；注射針
筒壹支，沒收之。又施用第一級毒品，處有期徒刑陸月；扣案之
海洛因壹包（驗前淨重零點零壹參公克、驗後淨重零點零零壹公
克）沒收銷燬之；注射針筒貳支，均沒收之。應執行有期徒刑拾
月，扣案之海洛因貳包（壹包為驗前淨重零點零壹伍公克、驗後
檢體用罄；另壹包為驗前淨重零點零壹參公克、驗後淨重零點零
零壹公克）均沒收銷燬之；注射針筒參支，均沒收之。
    事  實
一、甲○○前於民國90年間，因施用毒品，經本院以90年度毒聲
    字第6185號裁定送觀察、勒戒，嗣認有繼續施用毒品傾向，
    再經本院以90年度毒聲字第6627號裁定令入戒治處所施以強
    制戒治，嗣於91年11月1 日強制戒治執行完畢，並經臺灣高
    雄地方法院檢察署檢察官以91年度戒毒偵字第1035號為不起
    訴處分確定，猶不知悔改。明知海洛因係經政府公告，列為
    毒品危害防制條例第2 條第2 項第1 款所定之第1 級毒品，
    未經許可不得持有、施用，竟於96年2月7日早上5、6時許，
    在高雄市○○區○○路710巷39號7樓住處，以將海洛因置入
    針筒注射之方式，施用第一級毒品海洛因1次；又於96年2月
    12日18時許，在上開住處，以上開方式，施用第一級毒品海
    洛因1 次。嗣分別於(一)96年2 月7 日20時35分許，在高雄市
    三民區○○路與博仁路口為警查獲，並扣得其所有供施用毒
    品所用之海洛因1 小包（驗前淨重0.015 公克、驗後海洛因
    檢體用罄）及注射針筒1 支；又於(二)96年2 月12日20時30分
    許，在高雄市○○區○○街78號嘉慶飯店505 室再為警查獲
    ，亦扣得其所有供施用毒品所用之海洛因1 小包（驗前淨重
    為0.013 公克、驗後淨重為0.001 公克）及注射針筒2 支。
二、案經高雄市政府警察局移請臺灣高雄地方法院檢察署檢察官
    偵查起訴。
    理  由
一、本件被告甲○○所犯係死刑、無期徒刑、最輕本刑為3 年以
    上有期徒刑以外之罪，其於準備程序中就被訴事實為有罪之
    陳述，經法官告知簡式審判程序之旨，並聽取公訴人及被告
    之意見後，認為適宜由受命法官獨任進行簡式審判程序，依
    刑事訴訟法第273 條之1 第1 項規定，裁定由受命法官獨任
    進行審判程序，合先敘明。
二、上開事實，業據被告甲○○於警詢及本院審理中自白不諱，
    且其為警先後查獲時所採集之尿液，經送請高雄市立凱旋醫
    院，以酵素免疫法 (EIA)及氣相層析質譜法 (GC/MS)方法檢
    驗結果，均呈嗎啡陽性反應，此有該醫院96年2 月26日、96
    年3 月1 日濫用藥物尿液檢驗報告各1 紙附卷可稽（見96年
    度毒偵字第1921號卷〔下稱偵(一)卷〕第11頁、96年度毒偵字
    第2055號卷〔下稱偵(二)卷〕第12頁）。而於96年2 月7 日20
    時35分許，在高雄市○○區○○路與博仁路口處扣得之白色
    粉末1 包，經送請高雄市立凱旋醫院檢驗結果，認該包白色
    粉末含海洛因成分，（驗前淨重0.015 公克、驗後海洛因檢
    體用罄），此有上開醫院96年3 月19日濫用藥物成品檢驗鑑
    定書1 紙在卷可參（見偵(一)卷第13頁），另於96年2 月12日
    20 時30 分許，在高雄市○○區○○街78號嘉慶飯店505 室
    內扣得之白色粉末1 包，經送請上開醫院檢驗結果，認該包
    白色粉末亦係含海洛因成分（驗前淨重為0.013 公克、驗後
    淨重為0.001 公克），此亦有上開醫院濫用藥物成品檢驗鑑
    定書1 紙在卷可稽（見偵(二)卷第4 頁），是上開扣案之白色
    粉末2 包均係第一級毒品海洛因無訛，此外復有注射針筒3
    支扣案可佐，足徵被告前開施用第一級毒品海洛因2 次之自
    白核與事實相符，堪可採為論罪科刑之依據。
三、又被告於90年間，因施用毒品，經本院以90年度毒聲字第61
    85號裁定送觀察、勒戒，嗣認有繼續施用毒品傾向，再經本
    院以90年度毒聲字第6627號裁定令入戒治處所施以強制戒治
    ，嗣於91年11月1 日強制戒治執行完畢，此有臺灣高等法院
    被告前案紀錄表1 紙附卷可按，其於前開強制戒治執行完畢
    釋放後，5 年內復犯本件施用毒品罪，應依毒品危害防制條
    例第23條第2 項之規定，予以處罰。
四、核被告所為，均係犯毒品危害防制條例第10條第1 項之施用
    第一級毒品罪。又被告持有第一級毒品後進而施用，其持有
    之低度行為應為施用之高度行為所吸收，故不另論其持有毒
    品罪。再被告上開二次施用毒品行為，犯意各別，行為互異
    ，自應分論併罰。爰審酌被告前有施用毒品之不良素行，歷
    經觀察、勒戒及戒治程序後，仍未能徹底戒絕毒品，且屢經
    查獲，隨即再犯，顯見意志不堅，且有失政府制定毒品危害
    防制條例之立法美意，本不宜寬貸，惟念其施用毒品乃自戕
    一己之身體健康，尚未害及他人，且犯後終知能坦承犯行等
    一切情狀，分別量處如主文所示之刑，並定其應執行之刑。
五、又扣案之白色粉末2 包經送請上開高雄市立凱旋醫院鑑驗結
    果，該白色粉末2 包均係第一級毒品海洛因，業據本院認定
    如前，為違禁物，該裝放海洛因之包裝袋既殘有海洛因，且
    無法析離，亦屬違禁物，不論屬犯人所有與否，爰均依毒品
    危害防制條例第18條第1 項前段之規定，併予宣告沒收銷燬
    之。至於送鑑耗損之部分，既已滅失，自無庸宣告沒收銷燬
    ，附此敘明。另扣案之注射針筒3 支，均係被告所有供施用
    毒品所用之物，業經被告供述在卷（見本院卷第66頁），爰
    依刑法第38條第1 項第2 款宣告沒收之。
據上論斷，應依刑事訴訟法第273 條之1 第1 項、第299 條第1
項前段，毒品危害防制條例第10條第1項、第18條第1項前段，刑
法第11條、第38條第1 項第2 款、第51條第5 款、第9 款，判決
如主文。
本案經檢察官鄧藤墩到庭執行職務。
中　　華　　民　　國　　96　　年　　6 　　月　　29　　日
                  刑事第十庭    法　官  楊淑珍
以上正本證明與原本無異。
如不服本判決，應於判決送達後10日內，向本院提出上訴狀。
中　　華　　民　　國　　96　　年　　6 　　月　　29　　日
                                書記官  陳憶萱
附錄本件論罪法條全文：
毒品危害防制條例第10條
施用第一級毒品者，處 6 月以上 5 年以下有期徒刑。
